【裁判字號】    99,交抗,739
【裁判日期】    990826
【裁判案由】    聲明異議
【裁判全文】
臺灣高等法院臺中分院刑事裁定         99年度交抗字第739號
抗  告  人
即受處分人  甲○○
上列抗告人因違反道路交通管理處罰條例聲明異議案件，不服臺
灣臺中地方法院中華民國九十九年七月二十六日所為裁定（九十
九年度交聲字第二九四六號）提起抗告，本院裁定如下:
    主  文
抗告駁回。
    理  由
一、本件抗告人即受處分人甲○○（以下簡稱為抗告人）之抗告
    意旨，略稱：警察在抓違規時，不能藏起來，道路照相儀器
    之設置地點之前幾公尺均有設照相警示標誌，快速道路開放
    重大型機車行駛，也有開放重大型機車行駛之標誌，但台中
    市○○路近五權路之路肩和路中央這兩大目標都沒有設置標
    誌，伊是依照交通號誌行駛，是紅燈左轉號誌方向行駛，交
    通號誌和值勤警員都要明顯才能算數等語。
二、第查，本件抗告人確有在原裁定所認定之時間，騎乘重型機
    車，在行經臺中市○○路與五權西路口處，有不依標線指示
    行駛道路（未依規定兩階段左轉）之違規，並經臺中市警察
    局第四分局交通分隊警員當場攔停製單舉發，此情有臺中市
    警察局中市警交字第ＧＦ0000000號舉發違反道路交
    通管理事件通知單、臺中市警察局第四分局９９年５月７日
    中分四交字第０９９００１５１５３號函附卷可稽。又台中
    市○○路與五權西路交岔口路面上皆劃設有「機車待轉區○
    ○○○路之內側車道地上亦劃設有「禁行機車」之標線，此
    情亦有原裁定法院公務電話紀錄及臺中市警察局第四分局９
    ９年５月７日中分四交字第０９９００１５１５３號函在卷
    可據。抗告人騎乘機車行駛於該路段時，確有未依上開路段
    之標線指示行駛之違規情事甚明，尚不得因該路段未設有「
    機慢車兩段左轉」之標誌為由，即認得解免違反交通法規之
    責任。且按機器腳踏車行駛至交岔路口，其轉彎，應依標誌
    或標線之規定行駛；無標誌或標線者，內側車道設有禁行機
    車標誌或標線者，應依兩段方式進行左轉，不得由內側或其
    他車道左轉（道路交通安全規則第九十九條第二項第一款參
    照）；是任何機車騎乘於文心路欲左轉彎進入五權西路，無
    論現場有無另行設置「機慢車兩段左轉」標誌，依據現場內
    側車道設有禁行機車標線，均應為兩段式左轉。本件抗告人
    為合法考領駕照之人，就上開道路交通安全規則之規定，有
    知悉之義務，則無論抗告人是否得見現場設置之「機車兩段
    式左轉」標誌，亦均應知悉於上開文心路與五權西路進行左
    轉彎，應為兩段式左轉至明。又交通勤務警察依法令執行道
    路交通管理之稽查，法無其必須讓所有道路使用人在違規之
    前，均可看見其所在之規定。本件原裁定法院駁回抗告人之
    異議，其理由核無不當。抗告人以上開情詞提起抗告，其抗
    告核無理由，應予駁回。
三、據上論斷，應依道路交通案件處理辦法第二十五條、第二十
    六條，刑事訴訟法第四百十二條，裁定如主文。
中    華    民    國    99    年    8     月    26    日
            刑事第三庭   審判長法  官   王  增  瑜
                               法  官   吳  進  發
                               法  官   廖  柏  基
以上正本證明與原本無異。
不得再抗告。
                               書記官   曾  煜  智
中    華    民    國    99    年    8     月    26    日

司法院資訊處製作；財團法人民間司法改革基金會備份。
